vi: Loại con rối: Rối ngón tay; Con rối tay; Rối dây; Rối que; Con rối bóng; Hình nộm nói tiếng bụng; Khác
nl: Poppentype: Vingerpop; Handpop; Marionet; Staafpop; Schaduwpop; Buikspreekpop; Andere
ru: Тип куклы: Пальчиковая кукла; Кукла на руку; Марионетка; Тростевая кукла; Кукла-тень; Кукла чревовещателя; Другой
zh-CN: 木偶类型: 手指玩偶游戏; 手偶游戏; 提线木偶; 棒偶游戏; 皮影游戏; 口技人偶游戏; 其他
hr-HR: Vrsta lutke: Lutka za prst; Lutka za ruku; Marioneta; Lutka na štapu; Lutka za sjenu; Trbuhozborčeva lutka; Ostalo
sk-SK: Typ bábky: Prstová bábka; Ručná bábka; Marioneta; Bábka na tyči; Tieňová bábka; Bábka bruchovravca; Iné
ko: 인형 유형: 손가락 인형; 손 인형; 꼭두각시; 막대 인형; 그림자 인형; 복화술사 인형; 기타
hu: Báb típusa: Ujjbáb; Kézi báb; Marionett; Pálcikás báb; Árnyékbáb; Hasbeszélő bábuja; Egyéb
sl-SI: Vrsta lutke: Prstna lutka; Ročna lutka; Marioneta; Lutka na palici; Senčna lutka; Ventrilokvistova lutka; Drugo
de: Puppentyp: Fingerpuppe; Handpuppe; Marionette; Stabpuppe; Schattenpuppe; Bauchrednerpuppe; Sonstiges
cs: Typ loutky: Prstová loutka; Ruční loutka; Marioneta; Tyčová loutka; Stínová loutka; Břichomluvecká figurína; Jiné
pt-BR: Tipo de fantoche: Fantoche de dedo; Fantoche de mão; Marionette; Fantoche de vara; Fantoches de sombra; Bonecos de ventríloquo; Outro
pl: Typ marionetki: Kukiełka na palec; Kukiełka na rękę; Marionetka; Marionetka; Lalka w teatrze cieni; Manekin brzuchomówcy; Inne
bg-BG: Тип кукли: Кукла за пръсти; Кукла за ръка; Марионетка; Кукла на пръчка; Кукла за театър на сенките; Кукла на вентрилоквист; Други
th: ประเภทหุ่น: หุ่นนิ้ว; หุ่นมือ; หุ่นเชิด; หุ่นกระบอก; หุ่นเงา; หุ่นของนักพากย์เสียง; อื่นๆ
it: Tipo di burattino: Burattino da dito; Burattino da mano; Marionetta; Marionette ad asta; Ombre cinesi; Pupazzo da ventriloquo; Altro
sv: Docktyp: Fingerdocka; Handdocka; Marionett; Stångdocka; Skuggfigur; Buktalardocka; Övrigt
ro-RO: Tipul de păpușă de păpușar: Păpușă de deget; Păpușă de mână; Marionetă; Păpușă cu tijă; Păpușă de umbră; Păpușă pentru ventriloc; Altele
el: Τύπος μαριονέτας: Κούκλα δάχτυλο; Κούκλα χέρι; Μαριονέτα; Κούκλα σε ραβδί; Κούκλα σκιών; Κούκλα του εγγαστρίμυθου; Άλλο
ja: 人形タイプ: 指人形; ハンドパペット; マリオネット; 棒使い人形; 影絵人形; 腹話術人形; その他
tr: Kukla Türü: Parmak kuklası; El kuklası; Marionette; Çubuk kukla; Gölgekukla; Vantrilok kuklası; Diğer
fi: Nukketyyppi: Sorminukke; Käsinukke; Marionetti; Sauvanukke; Varjonukke; Vatsastapuhujan nukke; Muu
es: Tipo de marioneta: Títere de dedo; Títere de mano; Marioneta; Títere de varilla; Títeres de sombras; Muñecos de ventrílocuo; Otros
lt-LT: Lėlių tipas: Pirštų lėlė; Rankinė lėlė; Marionetė; Strypais valdoma lėlė; Šešėlių teatro lėlė; Lėlė pilvakalbiams; Kita
nb: Dukketype: Fingerdukke; Hånddukke; Marionette; Stangdukke; Skyggedukke; Buktalerdukke; Annet
fr: Type de marionnette: Marionnette à doigt; Marionnette à main; Marionette; Marionnette à tige; Marionnette d’ombre; Mannequin de ventriloque; Autre
en: Puppet type: Finger puppet; Hand puppet; Marionette; Rod puppet; Shadow puppet; Ventriloquist's dummy; Other
pt-PT: Tipo de fantoche: Fantoche de dedo; Fantoche de mão; Marionete; Fantoche de vara; Fantoche de sombra; Boneco de ventríloquo; Outro
da: Dukketype: Fingerdukke; Hånddukke; Marionet; Stangdukke; Skyggedukke; Bugtalerdukke; Andet
zh-TW: 木偶類型: 指偶; 布袋戲偶; 木偶; 杖頭偶; 皮影偶; 腹語假人; 其他